臺灣士林地方法院民事裁定    一○○年度消債更字第七十二號
聲  請  人
即  債務人  陳詠琳（原名陳佳麟、陳欣美）
代  理  人  胡峰賓律師
上列當事人聲請更生事件，本院裁定如下：
    主  文
債務人陳詠琳（原名陳佳麟、陳欣美）自中華民國一百年十月七
日下午五時起開始更生程序。
命司法事務官進行本件更生程序。
    理  由
一、按債務人與金融機構協商成立者，不得聲請更生或清算，但
    因不可歸責於己之事由，致履行顯有重大困難者，不在此限
    。本條例施行前，債務人依金融主管機關協調成立之中華民
    國銀行公會會員辦理消費金融案件無擔保債務協商機制與金
    融機構成立之協商，準用前項之規定，消費者債務清理條例
    第一百五十一條第五項、第六項分別定有明文。次按債務人
    不能清償債務或有不能清償之虞，且無擔保或無優先權之債
    務總額未逾新臺幣（下同）一千二百萬元者，於法院裁定開
    始清算程序或宣告破產前，得向法院聲請更生，此觀諸同條
    例第三條、第四十二條第一項規定自明。又法院開始更生程
    序之裁定，應載明其年、月、日、時，並即時發生效力。法
    院開始更生或清算程序後，得命司法事務官進行更生或清算
    程序，必要時得選任律師、會計師或其他適當之自然人或法
    人一人為監督人或管理人，復為同條例第四十五條第一項、
    第十六條所明定。
二、聲請意旨略以：債務人有不能清償債務情事，前曾於民國九
    十五年六月間依中華民國銀行公會會員辦理消費金融案件無
    擔保債務協商機制與最大債權金融機構即中國信託商業銀行
    股份有限公司成立協商，協商條件為分一百二十期、零利率
    、每月還款九千一百六十四元。惟債務人因工作壓力過大，
    而罹患精神疾病，長時間無法正常工作。債務人於發病後曾
    試圖繳款二、三個月，然其後無收入來源而毀諾，實係因不
    可歸責於己之事由，致履行協商條件顯有重大困難。又債務
    人無擔保或無優先權之債務總額未逾一千二百萬元，復未經
    法院裁定開始清算程序或宣告破產，爰聲請更生等語。
三、經查：
  (一)債務人所主張之上開事實，業據提出與所述相符之中華民國
    銀行公會會員辦理消費金融案件無擔保債務協商機制協議書
    及無擔保債務還款計畫、九十五至九十九年度綜合所得稅各
    類所得資料清單及財產歸屬資料清單、勞工保險被保險人投
    保資料表及明細、臺北市立聯合醫院中興院區診斷證明書、
    重大傷病免自行部分負擔證明卡、財團法人金融聯合徵信中
    心當事人綜合信用報告─債務清理條例前置協商專用債權人
    清冊、財團法人金融聯合徵信中心當事人綜合信用報告為證
    （見本院卷第七十四頁至第七十五頁、第十六頁、第七十九
    頁、第一一一頁至第一一三頁、第一二一頁、第八十頁至第
    八十三頁、第二十七頁、第二十八頁、第十二頁至第十五頁
    、第七十六頁至第七十八頁），堪信為真實。
  (二)揆諸債務人之臺北市立聯合醫院中興院區診斷證明書及勞工
    保險被保險人投保資料表及明細（見本院卷第二十七頁、第
    八十頁至第八十三頁），債務人確於九十六年三月間經診斷
    罹患重鬱症合併精神病症狀而無法工作，且於九十六年二月
    至同年七月間亦無勞工保險投保紀錄，堪認債務人所陳其於
    九十六年間因罹患精神疾病無法工作而毀諾一情，應非虛妄
    。再觀諸債務人之九十六年度綜合所得稅各類所得資料清單
    （見本院卷第一一二頁），債務人於九十六年度全年所得僅
    十五萬零十一元，平均每月收入僅一萬二千五百零一元〔計
    算式：150,011 ÷12＝12,501（元以下四捨五入）〕，而債
    務人居住於臺北市，參酌內政部所公布之九十六年度臺北市
    每人每月最低生活費為一萬四千八百八十一元，則以債務人
    上開每月收入一萬二千五百零一元扣除每月協商還款金額九
    千一百六十四元後，僅餘三千三百三十七元，實不足以支應
    其最低生活必要支出，足認債務人確係因不可歸責於己之事
    由，致履行協商條件顯有困難。此外，復查無債務人有消費
    者債務清理條例第六條第三項、第八條或第四十六條各款所
    定駁回更生聲請之事由存在，則其聲請更生，應屬有據。揆
    諸首揭規定，應予開始更生程序，並命司法事務官進行本件
    更生程序。
四、爰裁定如主文。
中    華    民    國     100   年     10    月    6   日
                  民事第三庭   法      官   孫萍萍
以上為正本係照原本作成。
本裁定不得抗告。
中    華    民    國     100   年     10    月    6   日
                               書  記  官   周嫣蘋